臺灣高雄地方法院刑事判決　　　　　　　100年度訴字第673號
公　訴　人　臺灣高雄地方法院檢察署檢察官
被　　　告　王婷萱
　　　　　　姚惠文
上列被告因妨害風化案件，經檢察官提起公訴（99年度偵字第28
015 號），茲因被告就被訴事實為有罪之陳述，經告知簡式審判
程序意旨，並聽取公訴人及被告意見後，本院裁定依簡式審判程
序審理，判決如下：
    主      文
王婷萱共同犯圖利公然猥褻罪，處拘役伍拾日，如易科罰金，以
新臺幣壹仟元折算壹日。
姚惠文共同犯圖利公然猥褻罪，累犯，處拘役伍拾玖日，如易科
罰金，以新臺幣壹仟元折算壹日。
    事實及理由
一、本院認定之犯罪事實及證據，與附件檢察官起訴書之記載相
    同，均引用之。
二、核被告王婷萱、姚惠文所為，係犯刑法第234 條第2 項之圖
    利公然猥褻罪。其就前開犯行與同案被告王韻玲、何婉婷、
    呂雅芳（原名呂貞伶）、張琪（四人與附件起訴書所載其他
    被告文致強、汪俊雄、葉大煒均同案另判）有犯意聯絡及行
    為分擔，均為共同正犯。又被告姚惠文為本件犯行前，曾因
    違反毒品危害防制條例案件，經本院99年度審簡字第579 號
    判處有期徒刑3 月確定，甫於99年8 月9 日，即本件犯行前
    8 日方才易科罰金執行完畢，有臺灣高等法院被告前案紀錄
    表1 份在卷可按，乃受徒刑之執行完畢，5 年以內因故意而
    再犯本件有期徒刑以上之罪，應依累犯之規定，加重其刑。
    爰審酌被告王婷萱、姚惠文之年齡、品行、智識能力、犯罪
    動機、手段、情狀、對於法益所生侵害之程度，被告王婷萱
    為80年4 月3 日出生、受有國中畢業教育程度之人，前揭犯
    罪時年19歲；被告姚惠文為77年3 月3 日出生、受有國中畢
    業教育程度，本件犯罪時年22歲，有二人年籍資料附卷可參
    ，並經渠等於本院審理時自陳在卷，被告王婷萱於前揭時地
    犯罪前，尚無犯罪或因施用毒品經法院裁定送觀察勒戒、強
    制戒治之紀錄；被告姚惠文除前開構成累犯要件之前案紀錄
    外，另曾因違反毒品危害防制條例案件，經本院99年度審簡
    字第375 號判處有期徒刑2 月確定，於99年5 月24日易科罰
    金執行完畢，有二人之臺灣高等法院被告前案紀錄表各1 份
    在卷可按，素行各異，並考量渠為賺取區區小利而犯罪之動
    機，受僱於設在市區大樓內之上開KTV 從事裸露表演供男客
    觀賞而為猥褻行為之手段及情狀，對於社會善良風俗所生影
    響之程度，及渠犯罪後原均矢口否認犯行，迄於本院最後審
    理期日，終知坦認之犯後態度等一切情狀，各量處如主文所
    示之刑，又各審酌二人之年齡、職業、收入、社會地位等節
    ，諭知易科罰金之折算標準如主文所示，以資儆懲。
據上論斷，應依刑事訴訟法第273 條之1 第1 項、第299 條第1
項前段、第310 條之2 、第454 條第2 項，刑法第28條、第234
條第2 項、第47條第1 項、第41條第1 項前段，刑法施行法第1
條之1 ，判決如主文。
本案經檢察官曾財和到庭執行職務
中    華    民    國    100    年    12    月    6    日
            刑事第十九庭  審判長法  官  陳志銘
                                法  官  林幸頎
                                法  官  陳松檀
以上正本證明與原本無異。
如不服本判決應於收受本判決後送達後10日內向本院提出上訴書
狀，其未敘述上訴理由者，並得於提起上訴後10日內向本院補提
理由書狀（均須按他造當事人之人數附繕本）「切勿逕送上級法
院」
中    華    民    國    100    年    12    月    6    日
                                書記官  洪季杏
附錄本判決論罪之法條：
中華民國刑法第234條
意圖供人觀覽，公然為猥褻之行為者，處1 年以下有期徒刑、拘
役或3 千元以下罰金。
意圖營利犯前項之罪者，處2 年以下有期徒刑、拘役或科或併科
1 萬元以下罰金。
【附件】
臺灣高雄地方法院檢察署檢察官起訴書
                                     99年度偵字第28015號
    被      告  文致強  男  42歲（民國○○年○○月○日生）
                        住臺南縣新營市○○街11巷12之1號
                        國民身分證統一編號：Ｚ000000000號
    被      告  汪俊雄  男  35歲（民國○○年○○月○○日生）
                        籍設花蓮縣瑞穗鄉瑞美村自強新村85
                        號
                        現住高雄市前金區○○○路234號4樓
                        之8
                        國民身分證統一編號：Ｚ000000000號
    被      告  葉大煒  男  36歲（民國○○年○○月○○日生）
                        籍設高雄縣橋頭鄉○○村○○路六和
                        巷42號
                        現住高雄市前金區○○○路234號4樓
                        之8
                        國民身分證統一編號：Ｚ000000000號
    被      告  王韻玲  女  23歲（民國○○年○月○○日生）
                        籍設高雄市鹽埕區○○○路269號12
                        樓之30
                        現住高雄市○○區○○路559號
                        國民身分證統一編號：Ｚ000000000號
    被      告  何婉婷  女  23歲（民國○○年○○月○○日生）
                        住高雄縣大寮鄉○○村○○街169號
                        4樓
                        國民身分證統一編號：Ｚ000000000號
    被      告  王婷萱  女  19歲（民國○○年○月○日生）
                        籍設高雄縣岡山鎮○○路169號
                        現住高雄市三民區○○○路100號11
                        樓之11
                        國民身分證統一編號：Ｚ000000000號
    被      告  呂雅芳  女  23歲（民國○○年○月○日生）
                        住高雄市○○區○○街89號
                        國民身分證統一編號：Ｚ000000000號
    被      告  張  琪  女  37歲（民國○○年○月○日生）
                        籍設新竹縣尖石鄉玉峰村馬美11號
                        現住高雄市○○區○○路265號之2
                        國民身分證統一編號：Ｚ000000000號
    被      告  姚惠文  女  22歲（民國○○年○月○日生）
                        籍設高雄市新興區○○○路36號8樓
                        之4
                        現住高雄市三民區○○○路55-7號2
                        樓之8
                        國民身分證統一編號：Ｚ000000000號
上列被告等因妨害風化案件，業經偵查終結，認應提起公訴，茲
將犯罪事實及證據並所犯法條分敘如下︰
        犯罪事實
一、葉大煒於民國98年間因妨害風化案件，經臺灣高雄地方法院
    以99年度訴字第86號判決處有期徒刑3月確定，於99年7月27
    日易科罰金執行完畢；姚惠文於98年間，因毒品危害防制條
    例案件，經臺灣高雄地方法院判處有期徒刑2月確定，於99
    年8月9日易科罰金執行完畢。
二、文致強係高雄市前金區市○○路242之38、39、40號10樓「
    水悅視聽KTV 」（登記夏姿視聽社）之實際負責人，並僱用
    汪俊雄、葉大煒擔任服務生，2人負責帶領男客進入包廂消
    費及清潔服務；另僱用王韻玲、何婉婷、王婷萱、呂貞伶（
    原名呂雅芳）、張琪、姚惠文擔任坐檯小姐。文致強、汪俊
    雄、葉大煒3人共同基於意圖使女子與他人為猥褻之行為，
    而媒介、容留以營利之犯意聯絡，媒介、容留上開成年女子
    共同意圖營利而基於公然猥褻之犯意聯絡，於99年8月17日
    ，在該店內多數人得共聞共見之包廂內，與來店之不特定男
    客從事足以挑起男客性慾之脫衣秀舞及陪酒等猥褻行為，消
    費方式為每位男客每次新臺幣2500元，至客人所給予之小費
    則由坐檯小姐自取。嗣於99年8月17日上午1時10分許，在上
    址A3號包廂內，王韻玲、何婉婷、王婷萱、呂貞伶裸露全身
    ，與警方所喬裝之男客正從事脫衣陪酒之猥褻行為時；另在
    A9包廂內，張琪、姚惠文裸露全身，與男客谷春雷、潘家富
    正從事脫衣陪酒之猥褻行為時，為警持搜索票執行搜索，當
    場查獲，並扣得電梯管控鑰匙1支、監視器主機1台、交戰手
    則2本、坐檯單據2張、打卡單1張。
二、案經高雄市政府警察局新興分局移送偵辦。
        證據並所犯法條
一、證據清單與待證事實：
┌──┬─────────────┬─────────────┐
│編號│ 證據方法                 │待證事實                  │
├──┼─────────────┼─────────────┤
│1   │被告文致強於警詢、偵訊之供│文致強係水悅視聽KTV負責人 │
│    │述                        │，並僱用僱用汪俊雄、葉大煒│
│    │                          │擔任服務生，僱用王韻玲、何│
│    │                          │婉婷、王婷萱、呂貞伶、張琪│
│    │                          │、姚惠文擔任坐檯服務小姐女│
│    │                          │侍。                      │
├──┼─────────────┼─────────────┤
│2   │被告汪俊雄於警詢、偵訊之供│1.汪俊雄受僱於文致強在水悅│
│    │述                        │  視聽KTV 擔任少爺，負責引│
│    │                          │  領男客進入包廂，並在包廂│
│    │                          │  做清潔服務。            │
│    │                          │2.進入水悅視聽KTV 之電梯均│
│    │                          │  受文致強控制。          │
├──┼─────────────┼─────────────┤
│3   │被告葉大煒於警詢、偵訊之供│葉大煒受僱於文致強在水悅視│
│    │                          │聽KTV 擔任服務生，負責帶領│
│    │                          │男客進入包廂消費。        │
├──┼─────────────┼─────────────┤
│4   │被告王韻玲於警詢、偵訊之供│1.文致強係水悅視聽KTV之負 │
│    │述                        │  責人。                  │
│    │                          │2.水悅視聽KTV有從事脫衣、 │
│    │                          │  陪酒之猥褻行為。        │
│    │                          │3.文致強指示坐檯女服務生進│
│    │                          │  入包廂內為男客脫衣、陪酒│
│    │                          │  。                      │
├──┼─────────────┼─────────────┤
│5   │被告何婉婷於警詢、偵訊之供│1.何婉婷受僱於文致強在水悅│
│    │述                        │  視聽KTV擔任服務生       │
│    │                          │2.葉大煒通知何婉婷進入A3包│
│    │                          │  廂為男客脫衣、跳舞、陪酒│
│    │                          │  。                      │
├──┼─────────────┼─────────────┤
│6   │被告王婷萱於警詢、偵訊之供│1.文致強係水悅視聽KTV之負 │
│    │述                        │  責人。                  │
│    │                          │2.文致強通知王婉萱進入A3包│
│    │                          │  廂，並指示王韻玲、何婉婷│
│    │                          │  、王婷萱、呂貞伶為男客脫│
│    │                          │  衣、陪酒。              │
│    │                          │3.汪俊雄、葉大煒於王韻玲等│
│    │                          │  服務生在包廂內為男客脫衣│
│    │                          │  陪酒時，不會進入包廂內。│
├──┼─────────────┼─────────────┤
│7   │被告呂貞伶於警詢、偵訊之供│1.文致強係水悅視聽KTV之負 │
│    │述                        │  責人。                  │
│    │                          │2.葉大煒曾告知在包廂內要脫│
│    │                          │  衣陪酒。                │
│    │                          │3.水悅視聽KTV有從事脫衣、 │
│    │                          │  陪酒之猥褻行為。        │
├──┼─────────────┼─────────────┤
│8   │被告張琪於警詢、偵訊之供述│1.張琪係水悅視聽KTV之服務 │
│    │                          │  生。                    │
│    │                          │2.汪俊雄通知張琪進入A9包廂│
│    │                          │  內為男客跳舞。          │
├──┼─────────────┼─────────────┤
│9   │被告姚惠文於警詢、偵訊之供│1.姚惠文受僱於文致強在水悅│
│    │述                        │  視聽KTV擔任服務生。     │
│    │                          │2.文致強通知姚惠文進入A9包│
│    │                          │  廂為男客跳舞。          │
├──┼─────────────┼─────────────┤
│10  │證人谷春雷、潘家富警詢之證│1.葉大煒負責帶領男客入包廂│
│    │述及偵迅之具結證述        │  消費。                  │
│    │                          │2.水悅視聽KTV女服務生王韻 │
│    │                          │  玲、張琪、姚惠文在A9包廂│
│    │                          │  內為男客谷春雷、潘家富脫│
│    │                          │  衣、陪酒，並與男客為撫摸│
│    │                          │  胸部、下體之猥褻行為。  │
│    │                          │3.張琪、姚惠文於警方查獲前│
│    │                          │  一方鐘才穿上衣服。      │
│    │                          │4.葉大煒進入包廂服務男客時│
│    │                          │  ，親見張琪、姚惠文全身裸│
│    │                          │  露為男客陪酒，應知悉水悅│
│    │                          │  視聽KTV有從事脫衣、陪酒 │
│    │                          │  等猥褻行為。            │
├──┼─────────────┼─────────────┤
│11  │高雄市政府警察局新興分局製│水悅視聽KTV有脫衣、陪酒等 │
│    │作之職務報告、臨檢現場檢查│猥褻行為。                │
│    │紀錄各1份                 │                          │
├──┼─────────────┼─────────────┤
│12  │如事實欄所載之物扣案、現場│水悅視聽KTV有脫衣、陪酒等 │
│    │蒐證照片28張              │猥褻行為。                │
└──┴─────────────┴─────────────┘
二、核被告文致強、汪俊雄、葉大煒3人所為，均係犯刑法第231
    條第1 項之意圖使女子與他人為猥褻之行為，而媒介、容留
    以營利罪嫌；被告王韻玲、何婉婷、王婷萱、呂貞伶、張琪
    、姚惠文6人所為，係犯刑法第234條第2項意圖營利公然猥
    褻罪嫌。被告文致強、汪俊雄、葉大煒3人，就上開意圖使
    女子與他人為猥褻之行為，而容留、媒介以營利之犯行，有
    犯意聯絡與行為分擔，請論以共同正犯。至媒介之低度行為
    ，應為容留之高度行為所吸收，不另論罪。被告王韻玲、何
    婉婷、王婷萱、呂貞伶、張琪、姚惠文6人，就上開意圖營
    利公然猥褻之犯行，有犯意聯絡與行為分擔，請論以共同正
    犯。被告葉大煒、姚惠文前曾犯如犯罪事實欄所載之罪，此
    有本署刑案資料查註紀錄表在卷可憑，於刑執行完畢後5年
    內故意再犯本罪，請依累犯規定加重其刑論處。另扣案如犯
    罪事實欄所載之物，併請依法宣告沒收。
三、依刑事訴訟法第251條第1項提起公訴。
    此  致
臺灣高雄地方法院
中    華    民    國    99    年    12    月    24    日
                              檢察官  黃雯麗
上正本證明與原本無異
中    華    民    國   100    年    1     月    4     日
                              書記官  李元正
所犯法條：
中華民國刑法第231條第1項
（圖利使人為性交或猥褻罪）
意圖使男女與他人為性交或猥褻之行為，而引誘、容留或媒介以
營利者，處5年以下有期徒刑，得併科10萬元以下罰金。以詐術
犯之者，亦同。
公務員包庇他人犯前項之罪者，依前項之規定加重其刑至二分之
一。
中華民國刑法第234條第2項
（公然猥褻罪）
意圖供人觀覽，公然為猥褻之行為者，處1年以下有期徒刑、拘
役或3千元以下罰金。
意圖營利犯前項之罪者，處2年以下有期徒刑、拘役或科或併科
1萬元以下罰金。